【裁判字號】    99,訴,2595
【裁判日期】    991004
【裁判案由】    妨害風化
【裁判全文】
臺灣臺中地方法院刑事判決              99年度訴字第2595號
公  訴  人  臺灣臺中地方法院檢察署檢察官
被      告  乙○○
上列被告因妨害風化案件，經檢察官提起公訴（99年度偵字第18
863號），被告於準備程序中就被訴事實為有罪之陳述，經告以
簡式審判之旨，並聽取意見後，本院合議庭裁定由受命法官獨任
進行簡式審判程序，判決如下：
    主    文
乙○○共同意圖使女子與他人為性交之行為，而媒介以營利，累
犯，處有期徒刑月，如易科罰金，以新臺幣壹仟元折算壹日。
扣案之門號0000000000號SIM卡壹張沒收。
    犯罪事實
一、乙○○前於民國97年間，因公共危險案件，經本院以97年度
    中交簡字第1874號判決處有期徒刑5月確定，於99年7月11日
    執行完畢。乙○○基於與名為「燕子傳播公司」之應召站之
    真實姓名年籍不詳之成年成員意圖使女子與他人為性交之行
    為，而媒介以營利之犯意聯絡，自99年8月1日起，以每小時
    薪資新臺幣（下同）200元之代價，受僱於該應召站，擔任
    司機接送女子與他人為性交易，女子與男客每次以3500元為
    全套性交易（即男客以其性器插入服務小姐之性器後摩擦至
    射精）後，由應召公司與服務小姐拆帳（服務小姐每次抽得
    1400元），餘款交由乙○○交回應召公司。於99年8月2日21
    時許，經上開應召站成年成員撥打乙○○持用門號00000000
    00號行動電話通知乙○○後，再由乙○○駕駛車牌號碼675-
    C5號營業小客車，前往臺中市○○區○○路與大連路口搭載
    應召女子謝昱慧，並於同日21時40分許，將謝昱慧載抵臺中
    市南屯區○○○路272號「意大利商務汽車旅館」門口，謝
    昱慧再進入上開汽車旅館207號房內，向男客石聖偉收取現
    金3500元後，再與男客石聖偉以性器官接合方式從事性交行
    為，而共同媒介女子謝昱慧與男客從事俗稱「全套」之色情
    服務，所得款項由謝昱慧分得1400元，其餘款項2100元則交
    由乙○○轉交予應召站成員。嗣於99年8月2日21時50分許，
    謝昱慧與男客石聖偉從事性交易完畢，正欲離去之際，在臺
    中市南屯區○○○○路與豐偉路口，為警當場查獲，並扣得
    乙○○所有供其與應召站成員聯絡媒介性交易用之門號0000
    000000號SIM卡1張、及自男客石聖偉收取之性交易所得3500
    元。
二、案經臺中市警察局第三分局報告臺灣臺中地方法院檢察署檢
    察官偵查起訴。
    理    由
一、上揭犯罪事實，業據被告乙○○坦承不諱，核與證人謝昱慧
    、石聖偉於警詢時證述之情節相符，復有職務報告、臺中縣
    警察局豐原分局第一組臨檢紀錄表、臺中市警察第三分局搜
    索、扣押筆錄、扣押物品目錄表、查獲照片在卷可稽，並有
    扣案之門號0000000000號SIM卡1張，可資佐證，足認被告之
    自白與事實相符。本案事證明確，被告前揭犯行堪以認定。
二、核被告乙○○所為，係犯刑法第231條第1項之意圖使女子與
    他人為性交之行為，而媒介以營利罪。被告與真實姓名年籍
    不詳之應召公司成年成員間有犯意聯絡及行為分擔，為共同
    正犯。按刑事法若干犯罪行為態樣，本質上原具有反覆、延
    續實行之特徵，立法時既予特別歸類，定為犯罪構成要件之
    行為要素，則行為人基於概括之犯意，在密切接近之一定時
    、地持續實行之複次行為，倘依社會通念，於客觀上認為符
    合一個反覆、延續性之行為觀念者，於刑法評價上，即應僅
    成立一罪；學理上所稱「集合犯」之職業性、營業性或收集
    性等具有重複特質之犯罪均屬之，例如經營、從事業務、收
    集、販賣、製造、散布等行為概念者是，最高法院著有95年
    度臺上字第1079號判決可參。而刑法第231條第1項前段之意
    圖使女子與他人為性交或猥褻之行為，而媒介以營利罪之成
    立，本質上即具有反覆性，倘行為人基於概括之犯意，在密
    切接近之一定時間及空間內反覆從事，無非執行業務所當然
    ，於行為概念上，應認為包括的一罪。本案被告自99年8月
    1日起至99年8月2日為警查獲時止，與應召公司成員媒介證
    人謝昱慧等成年女子與不特定男客為上開性交易行為多次，
    顯係基於一個經營之決意，在密接一定時間及空間內反覆從
    事上開犯行，應僅論一意圖使女子與他人為性交之行為，而
    媒介以營利罪。被告前於97年間，因公共危險案件，經本院
    以97年度中交簡字第1874號判決處有期徒刑5月確定，於99
    年7月11日執行完畢之事實，有臺灣高等法院被告前案紀錄
    表存卷可稽，其受有期徒刑執行完畢後，5年以內故意再犯
    本案有期徒刑以上之罪，為累犯，應依刑法第47條第1項之
    規定，加重其刑。爰審酌被告受僱於應召公司，共同媒介女
    子與他人為性交行為之方式牟利，敗壞社會風氣及善良風俗
    ，惟念其參與犯罪分工及所得之情形，並參酌其犯罪後坦承
    犯行之態度、犯罪之動機、目的及手段等一切情狀，量處如
    主文所示之刑，並諭知易科罰金之折算標準，以示懲儆。另
    扣案門號0000000000號SIM卡1張，係被告所有而供本案犯罪
    所用之物，業據被告陳明在卷，爰依刑法第38條第1項第2款
    規定宣告沒收，併此敘明。又本件所扣得之3500元，雖係本
    件犯罪所得之物，惟業據本院臺中簡易庭以99年度中秩字第
    326號謝昱慧違反社會秩序維護法案件依法宣告沒入，自不
    再併予宣告沒收，附此敘明。
據上論斷，依刑事訴訟法第273條之1第1項、第299條第1項前段
，刑法第28條、第231條第1項、第47條第1項、第41條第1項前段
、第38條第1項第2款，刑法施行法第1條之1，判決如主文。
本案經檢察官甲○○到庭執行職務。
中    華    民    國    99    年    10    月    4    日
                  刑事第八庭    法  官  李慧瑜
以上正本證明與原本無異。
如不服本判決應於收受判決後10日內向本院提出上訴書狀，並應
敘述具體理由；其未敘述上訴理由者，應於上訴期間屆滿後20日
內向本院補提理由書（均須按他造當事人之人數附繕本）「切勿
逕送上級法院」。
                                書記官  張雅慧
中    華    民    國    99    年    10    月    4    日
附錄論罪科刑法條
中華民國刑法第231條第1項
意圖使男女與他人為性交或猥褻之行為，而引誘、容留或媒介以
營利者，處5年以下有期徒刑，得併科10萬元以下罰金。以詐術
犯之者，亦同。

司法院資訊處製作；財團法人民間司法改革基金會備份。
